臺灣板橋地方法院刑事判決　　　　　　　99年度易字第3340號
公　訴　人　臺灣板橋地方法院檢察署檢察官
被　　　告　夏乾隆
上列被告因竊盜案件，經檢察官提起公訴（99年度偵字第26010
號），本院判決如下：
    主  文
夏乾隆無罪。
    理  由
一、公訴意旨略以：被告夏乾隆意圖為自己不法之所有，於民國
    98年12月21日上午11時前之某時許，在臺北縣樹林市（現改
    制為新北市樹林區，下同）八德街192 號前，以不詳方式竊
    取被害人陳妍汕所有之車牌號碼WS-5675 號自用小客車，得
    手後供為自己代步使用。嗣因被告將上揭竊得之自小客車棄
    置在路旁，遭拖吊移置至臺北縣土城市（現改制為新北市土
    城區，下同）青雲路250 號之拖吊場，為警尋獲後採集遺留
    於車內之手套1 只送請鑑定之結果，發現與夏乾隆之DNA-ST
    R 主要型別相符，始查悉上情，因認被告涉有刑法第320 條
    第1 項竊盜罪嫌。
二、按犯罪事實應依證據認定之，無證據不得認定犯罪事實；不
    能證明被告犯罪者，應諭知無罪之判決，刑事訴訟法第154
    條第2 項、第301 條第1 項分別定有明文。又刑事訴訟法上
    所謂認定事實之證據，係指足以認定被告確有犯罪行為之積
    極證據而言，該項證據自須適合於被告犯罪事實之認定，始
    得採為斷罪資料；且事實之認定應憑證據，如未發現相當證
    據，或證據不足以證明，自不能以推測或擬制之方法，以為
    裁判之依據；次按認定不利於被告之事實，須依積極證據，
    茍積極之證據本身存有瑕疵而不足為不利於被告事實之認定
    ，即應為有利於被告之認定，更不必有何有利之證據，而此
    用以證明犯罪事實之證據，猶須於通常一般人均不至於有所
    懷疑，堪予確信其已臻真實者，始得據以為有罪之認定，倘
    其證明尚未達到此一程度，而有合理性之懷疑存在，致使無
    從為有罪之確信時，即應為無罪之判決，最高法院29年上字
    第3105號、30年上字第816 號、40年臺上字第86號、76年臺
    上字第4986號判例意旨及82年度臺上字第163 號判決意旨可
    資參照。
三、本件公訴意旨認被告涉有上揭竊盜罪嫌，無非係以被害人陳
    妍汕於警詢中之證述，及卷附之臺北縣政府警察局99年4 月
    29日、6 月30日北縣警鑑字第0990066937、0000000000號鑑
    驗書各1 份為主要論據。訊據被告夏乾隆固坦承曾接觸上揭
    自小客車，惟堅詞否認涉有上揭竊盜犯行，辯稱：那輛車子
    不是我偷的，是我前妻徐美玉開來修理，後來我就把手套放
    在車上，車子修好之後，他們就把車開走，我本身是作汽車
    修理的，自己開修車廠等語。
四、經查：
（一）上揭自小客車於98年12月21日上午11時前之某時，在臺北
      縣樹林市○○街192 號前失竊，嗣該自小客車因故遭拖吊
      移置至臺北縣土城市○○路250 號之拖吊場，經警尋獲後
      採集遺留於車內之手套1 只送請鑑定結果，與被告之DNA-
      STR 主要型別相符等事實，業據證人即被害人陳妍汕於警
      詢中供述明確（99年度偵字第26010 號卷第28、29頁），
      並有臺北縣政府警察局99年4 月29日、6 月30日北縣警鑑
      字第0990066937、0000000000號鑑驗書各1 份（同上偵卷
      第15至26頁）在卷可稽，然以上揭稽徵，至多僅得證明上
      揭自小客車失竊，及被告將其曾接觸之手套1 只遺留於車
      內上，尚難直接證明該自小客車必係被告所竊取。
（二）本件除經警於上揭自小客車車內遺留之手套1 只上採得被
      告之DNA-STR 型別外，另於車內後視鏡右側採得被告之女
      友徐美嬌之指紋，有臺北縣政府警察局（現改制為新北市
      政府警察局土城分局）刑事案件證物採驗紀錄表、刑案現
      場勘察紀錄表暨證物清單、內政部警政署刑事警察局鑑定
      書各1 份（本院卷第25至38頁）在卷足憑。又證人徐美嬌
      於本院審理中證稱：我有開過上揭自小客車，那是我姐姐
      （即徐美玉）朋友的車子，是人家要修車，所以開給被告
      修，那台車子是要烤漆，沒有其他地方壞掉，修理費談不
      攏，隔天就交給他了，所以沒有修，我們將車子開到車廠
      ，被告有開出去，因為我們會先幫客戶看看有沒有什麼不
      對勁的地方，那個朋友我也不認識，是我姐夫賴偉志的朋
      友。我是在被告住處前的頂社加油站牽這台車的，是在12
      月份，但哪一年我忘了，是被告開車送我過去，當時還有
      我姐姐及姐夫在那邊，是電話通知車主來取車，後來該車
      是我姐姐、姐夫起來牽的等語（本院卷第98頁反面至101
      頁）。證人賴偉志於本院審理中亦證稱：98年12月間，我
      有朋友的車拿去給被告修理，但是號碼我忘記了，何時的
      事情也忘了，有好幾台車，有喜美的，還有別的廠牌，好
      像是克萊斯勒。我有開過上揭自小客車給被告修理，那部
      車是我朋友「東龍」的，當時是我朋友打電話給我，跟我
      說他車子哪裡壞掉，我想到被告有在修車，然後我朋友把
      車子牽到我三峽隆恩街241-18號8 樓住處樓下給我，我就
      把車子開去給被告，我朋友沒有一起過去。要修理什麼，
      我忘記了，好像是要噴漆，後來沒有噴漆，是我朋友把車
      子開走，因為他急著要用車等語（本院卷第118 至119 頁
      ）。綜觀上揭證言，證人徐美嬌、賴偉志雖就上揭自小客
      車係何時、如何交予被告修理及何人前往取車等細節之證
      述內容，雖有歧異之處，然以證人徐美嬌、賴偉志於本院
      審理時作證之時間（100 年3 月28日、同年4 月14日）距
      離渠等所稱98年12月間之修車時間，時間已隔1 年有餘，
      縱有記憶模糊或錯誤之情事，亦屬情理之常，自難僅以渠
      等證述內容有不符之處，遽認上揭證言均無足採，是以上
      揭證人等所稱上揭自小客車係交由被告修理一節，核與被
      告上揭辯詞大致相符，應認被告上揭辯詞，尚非無憑，應
      堪採信。
五、綜上所陳，本件檢察官所提出之上揭證據，既無從證明被告
    涉有竊取上揭自小客車之事實，且亦不能排除被告係因受託
    修理上揭自小客車而將採得其DNA-STR 檢體之手套1 只遺留
    於上揭自小客車上之可能性，是本院依調查所得之事證，就
    被告是否竊取上揭自小客車，認仍存有合理之懷疑，尚未達
    有罪之確信。此外，復查無其他積極確切之證據足以證明被
    告確實涉有本件竊盜犯行，自不得遽為對被告不利之認定，
    揆諸上揭法條及判例意旨，被告之犯罪尚屬不能證明，依法
    自應諭知無罪之判決。
據上論斷，應依刑事訴訟法第301 條第1 項，判決如主文。
本案經檢察官李美金到庭執行職務。
中    華    民    國   100    年    5     月    12    日
                        刑事第十二庭  法  官  張誌洋
以上正本證明與原本無異
如不服本判決應於送達後10日內向本院提出上訴狀
                                      書記官  張桐嘉
中    華    民    國   100    年    5     月    12    日